臺灣新北地方法院板橋簡易庭民事判決
　　　　　　　　　　　　　　　　　 110年度板簡字第1513號

原　　　告　明台產物保險股份有限公司

法定代理人　長■W耕一
訴訟代理人　徐郁翔　
被　　　告　許偉鋕　



　　　　　　王崇安　
上列當事人間請求侵權行為損害賠償事件，本院於民國110年10
月5日言詞辯論終結，判決如下：
    主      文
被告應連帶給付原告新臺幣404,238元，及被告許偉鋕自民國110
年9月14日起、被告王崇安自民國110年9月10日起，均至清償日
止，按週年利率5%計算之利息。
訴訟費用由被告連帶負擔。
本判決得假執行。
    事實及理由
一、本件被告許偉鋕經合法通知，無正當理由未於言詞辯論期日
    到場，核無民事訴訟法第386條所列各款情形，爰依原告之
    聲請，由其一造辯論而為判決。
二、原告主張：被告許偉鋕於民國108年7月16日上午6時7分許，
    駕駛車牌號碼000-0000號自用小客車（下稱甲車），行經新
    北市三峽區文化路與大智路口時，因不依規定駛入來車道（
    跨越分向限制線），撞擊由原告承保車體損失險、訴外人黃
    金樹駕駛承恩科技股份有限公司所有之車牌號碼000-0000號
    自用小客車（下稱系爭車輛），系爭車輛遭撞擊後再與被告
    王崇安違規停靠於路邊之車牌號碼000-0000號自用小客車（
    下稱乙車）發生碰撞，致系爭車輛受損。原告依約賠付車體
    修復費用新臺幣（下同）946,560元，並已理賠完畢。為此
    ，爰依保險代位及侵權行為損害賠償之法律關係，請求被告
    連帶賠償經計算零件折舊後之金額404,238元等語。並聲明
    ：被告應連帶給付原告404,238元，及自起訴狀繕本送達翌
    日起至清償日止，按週年利率5%計算之利息。
三、被告答辯要旨：
 ■■ 被告許偉鋕：伊願與原告和解，然伊現在入監服刑中，無收
    入，待服刑期滿再賠償；另系爭車輛進廠維修時，原告為何
    不通知伊到場協商和解，迄今始請求被告賠償。
 ■■ 被告王崇安：伊不爭執違停，然伊非肇事因素，係甲車與系
    爭車輛先相撞，始撞到伊違停之乙車等語，資為抗辯。並聲
    明：原告之訴駁回。
四、法院之判斷：
 ■■ 按因故意或過失，不法侵害他人之權利者，負損害賠償責任
    ；數人共同不法侵害他人之權利者，連帶負損害賠償責任；
    汽車、機車或其他非依軌道行駛之動力車輛，在使用中加損
    害於他人者，駕駛人應賠償因此所生之損害，民法第184條
    第1項前段、第185條第1項前段、第191條之2前段分別定有
    明文。
 ■■ 原告主張被告許偉鋕於上開時、地，駕駛甲車違規跨越分向
    限制線，與系爭車輛發生碰撞，系爭車輛遭撞擊後再與被告
    王崇安違規停放於禁止臨時停車路段之乙車發生碰撞，致系
    爭車輛受損等情，業據提出系爭車輛行車執照影本、汽車險
    理賠申請書、理賠計算書、新北市政府警察局道路交通事故
    當事人登記聯單暨初步分析研判表、車損照片、東林汽車商
    行出具之估價單及統一發票在卷為證，並據本院依職權向新
    北市政府警察局三峽分局調閱本件道路交通事故卷宗，核閱
    屬實，且為被告不爭執，堪認原告之主張為真正，是原告主
    張被告許偉鋕違規跨越分向限制線與系爭車輛發生碰撞，致
    系爭車輛因而與被告王崇安違規停放於禁止臨時停車路段之
    乙車發生碰撞，系爭車輛因此受損，被告許偉鋕、王崇安應
    連帶負侵權行為損害賠償責任，應屬有據。
 ■■ 被告王崇安固以前揭情詞置辯，惟按汽車在禁止臨時停車處
    所不得停車；紅實線係設於路側，用以禁止臨時停車，道路
    交通安全規則第112條第1項第1款、道路交通標誌標線號誌
    設置規則第149條第1項第5款亦規定甚明。考諸上揭規定之
    立法目的，係立法者賦予道路交通主管單位，得根據道路車
    行流量、防止行車視線受阻、維持車道暢通等情況加以判斷
    ，並據此設立不同之標線管制而規範一般道路使用者，衡諸
    經驗法則，違規停車將造成用路人因路面突生障礙，致提高
    車禍、損害之危險性，故違規停車之行為，對於相關聯交通
    事故之發生，自屬過失行為無疑。準此，倘於禁止臨時停車
    處所停車而發生交通事故，且以當時客觀存在之事實，依一
    般智識經驗加以判斷，可認該違規停車之行為，通常會發生
    同樣損害之結果，並已提高發生損害之危險性，則該違停過
    失行為與損害結果間自有因果關係。查被告王崇安將乙車違
    規停放於禁止臨時停車路段，已如前述，而依系爭車輛駕駛
    人黃金樹於警詢時陳稱：伊駕駛系爭車輛行經新北市三峽區
    文化路由中山路往大智路方向行駛，快到文化路與大智路口
    時，對向甲車突然衝向伊車道，甲車左前車頭與系爭車輛左
    側車身發生碰撞，導致系爭車輛車身向左旋轉，使系爭車輛
    右後車身與路邊停車乙車左後車尾發生碰撞等語，堪認被告
    王崇安將乙車違規停放於紅線上，顯已成為道路阻礙物，並
    提高系爭車輛與乙車發生碰撞之危險性，從而，被告王崇安
    之違停過失行為，應同為造成本件損害結果之共同原因，再
    者，參諸新北市政府警察局道路交通事故初步分析研判表記
    載：「許偉鋕駕駛車牌號碼000-0000號自用小客車，不依規
    定駛入來車道（跨越分向限制線），為肇事原因；黃金樹駕
    駛ATX-2630號自用小客車，尚未發現肇因；王崇安駕駛APY-
    6157號自用小客車，在設有禁止臨時停車標線處所臨時停車
    ，為肇事原因」，益徵原告主張被告王崇安應與被告許偉鋕
    共同負侵權行為損害賠償責任，核認可取，被告王崇安前開
    辯解，委不足採。
 ■■ 又按被保險人因保險人應負保險責任之損失發生，而對於第
  　三人有損失賠償請求權者，保險人得於給付賠償金額後，代
    位行使被保險人對於第三人之請求權。但其請求之金額，以
    不逾賠償金額為限，保險法第53條第1項亦著有明文。復按
    物被毀損時，被害人除得依民法第196條請求賠償外，並不
    排除民法第213條至第215條之適用。依民法第196條請求賠
    償物被毀損所減少之價額，得以修復費用為估定之標準，但
    以必要者為限（例如：修理材料以新品換舊品，應予折舊）
    。被害人如能證明其物因毀損所減少之價額，超過必要之修
    復費用時，就其差額，仍得請求賠償【最高法院77年度第9次
    民事庭會議決議■怚i資參照】。查系爭車輛修復費用為946,
    860元（工資71,100元、烤漆42,000元、零件833,760元），
    此有東林汽車商行出具估價單附卷可稽，惟該修復費用中零
    件部分既係以新品換舊品，則應扣除折舊後計算其損害。復
    依行政院財政部發布之「固定資產耐用年數表」規定，汽車
    如非屬運輸業用客車、貨車，其耐用年數為5年，並依同部
    訂定之「固定資產折舊率表」規定，耐用年數5年依定率遞
    減法之折舊率為千分之369，其最後1年之折舊額，加歷年折
    舊累計額，其總和不得超過該資產成本原額10分之9。準此
    ，系爭車輛係於106年4月出廠，有系爭車輛行車執照影本在
    卷足憑，至事故發生之108年7月16日，系爭車輛之實際使用
    年數為2年4個月，故原告就零件部分得請求之金額應以291,
    139元為限（計算式如附表），加計工資71,100元、烤漆42,
    000元，共404,239元，即為原告得請求之修車費用。準此，
    原告僅請求被告連帶賠償系爭車輛修復費用404,238元，即
    屬有據。
五、綜上所述，原告基於侵權行為及保險代位之法律關係，請求
    被告連帶給付404,238元，及被告許偉鋕自起訴狀繕本送達
    翌日即110年9月14日起、被告王崇安自起訴狀繕本送達翌日
    即110年9月10日起，均至清償日止，按週年利率5%計算之利
    息，為有理由，應予准許。
六、本件事證已臻明確，兩造其餘之攻擊防禦方法及所提證據，
    於判決結果不生影響，爰不一一論列，併此敘明。
七、本件係適用簡易訴訟程序所為被告敗訴之判決，爰依職權宣
    告假執行。
中    華    民    國   110    年    10    月    29    日
                  臺灣新北地方法院板橋簡易庭
                            法  官  施函妤
以上為正本係照原本作成。
如不服本判決，應於送達後20日內，向本院提出上訴狀並表明上
訴理由，如於本判決宣示後送達前提起上訴者，應於判決送達後
20日內補提上訴理由書（須附繕本）。
中    華    民    國   110    年    11    月    1    日
                            書記官  吳昌穆　　　　　　　
附表：
折舊時間           金額
第1年折舊值        833,760×0.369=307,657
第1年折舊後價值    833,760-307,657=526,103
第2年折舊值        526,103×0.369=194,132
第2年折舊後價值    526,103-194,132=331,971
第3年折舊值        331,971×0.369×(4/12)=40,832
第3年折舊後價值    331,971-40,832=291,139